Marcus Vinicius Santos Silva

Revelador de pilha completa

Informações Pessoais



marcus-vinicius-2001@hotmail.com



71992910646

Educação

Mestrado em Ciencia da Computação

Unijorge

jan 2021 - Presente

Habilidades

HTML/CSS - Experiente

JavaScript - Iniciante

React.js - Iniciante

MySQL - Iniciante

Node.js - Iniciante

Idiomas

Inglês - Muito Bom

Resumo

Desenvolvedor Fullstack com uma paixão de longa data por criar soluções inovadoras e eficientes. Com mais de 3 anos de experiência em desenvolvimento de software, minha jornada profissional inclui aprimorar minhas habilidades em TypeScript, React Hooks e Node, além de HTML e CSS.

Experiência Profissional

Técnico de TI, Solutis tecnologias (Meio Período), Salvador, Bahia, Brasil

outubro 2021 - Presente

- Atendimento ao usuário
- suporte aos sistemas do ministério publico da bahia

Desenvolvimento de software, Ministerio Publico do Estado da Bahia (Estágio), Salvador, Bahia, Brasil

março 2024 - Presente

- Desenvolvimento de aplicação com typescript e react
- Desenvolvimento de uma aplicação web utilizando HTML, CSS e JavaScript.

Referências

Referências disponíveis mediante solicitação

Cursos

Formação AUTENTICAÇÃO, TESTES E SEGURANÇA EM NODE.JS, Alura janeiro 2024 - junho 2024

Formação FULL STACK JAVASCRIPT, Alura

janeiro 2024 - junho 2024

Node.js, DEV SAMURAI

janeiro 2023 - junho 2024

NODEJS: AUTENTICAÇÃO, PASSPORT E OAUTH 2.0, Alura junho 2024

REACT E NODE.JS: CONSUMINDO APIS NO REACT NO PROJETO FULL STACK, Alura

junho 2024

Banco de dados avançado, DEV SAMURAI

maio 2024

Javascrpt Avançado, DEVSAMURAI

maio 2024

Typescript, DEVSAMURAI

maio 2024

Fundamentos do design da experiência do usuário (UX), Google julho 2023